臺灣桃園地方法院宣示判決筆錄　　　　　96年度審易字第99號
公　訴　人　臺灣桃園地方法院檢察署檢察官
被　　　告　戊○○
選任辯護人　劉　楷律師
　　　　　　黃欣欣律師
　　　　　　李德正律師
被　　　告　丁○○
上列被告因妨害自由等案件，於中華民國96年9 月21日下午5 時
許，在本院第十法庭宣示判決，出席職員如下：
　　　　　法　官　林孟宜
　　　　　書記官　魏里安
　　　　　通　譯
法官起立朗讀判決主文、犯罪事實要旨、處罰條文、附記事項，
及告以上訴限制、期間並提出上訴狀之法院，且諭知記載其內容
：
一、主  文：
    戊○○共同以強暴使人行無義務之事，處有期徒刑陸月，減
    為有期徒刑參月，如易科罰金，以銀元參佰元即新台幣玖佰
    元折算壹日。緩刑參年。
    丁○○共同以強暴使人行無義務之事，處有期徒刑肆月，減
    為有期徒刑貳月，如易科罰金，以銀元參佰元即新台幣玖佰
    元折算壹日。緩刑參年。
二、犯罪事實要旨：
    (一)戊○○、丁○○與另5 名姓名年籍不詳之成年男子共同基
      於重利概括之犯意，乘乙○○、丙○○兄弟經營建機企業
      有限公司 (下稱建機公司)周 轉不靈，急需用錢且輕率、
      無經驗，先後於民國95年2 月10日及13日，在桃園縣龜山
      鄉大崗村下湖31鄰26之4 號，由乙○○借款，丙○○任保
      證人，分別貸予乙○○新台幣（下同）350,000 元及
      450,000 元，雙方約定利息10天一期，利率每期15分，借
      款350,000 元部分由乙○○簽下本票3 張、借據、抵押身
      分證、健保卡、不動產為擔保；借款450,000 元部分由丙○○簽下本票3 張、借據及抵押身分證為擔保。嗣乙○○
      先後還款60餘萬元，惟無力繳清尾款，戊○○與丁○○遂
      與另5 名姓名年籍不詳之成年男子，基於傷害、毀損及妨
      害自由之概括犯意聯絡，於95年4 月9 日及同年6 月14日
      ，至桃園縣桃園市○○○街20號乙○○住處，對其鐵捲門
      、牆壁等處潑灑油漆，並以油漆寫「乙○○，還錢」等字
      ，毀損乙○○之鐵捲門及牆壁。並於同年6 月24日凌晨3
      時3 分許，由5 名姓名年籍不詳之成年男子，至桃園縣龜
      山鄉大崗村下湖31鄰26之4 號建機公司之工廠，砸毀工廠
      內之門窗玻璃、影印機1 台、飲水機1 台、電話3 台、電
      腦1 台、印表機1 台、辦公桌4 張、會客桌1 張、神明桌
      1 張、電風扇2 台、滅火器3 支、音響1 組、車號
      8356-GT 號自小客車（毀損部分業經乙○○、丙○○撤回
      告訴，另為不受理判決），並毆打丙○○，強制在丙○○
      之頭上、身上及工廠之牆壁上噴漆，致丙○○受有左肩挫
      傷之傷害（傷害部分業經丙○○撤回告訴，另為不受理判
      決）。
    (二)戊○○基於上開重利之概括犯意，於民國95年4 月間某日
      ，在桃園縣蘆竹鄉○○路路旁張貼借款小廣告，甲○○因
      急需用錢，見上開廣告時，撥打電話與戊○○聯絡，戊○○乘甲○○急迫、輕率或無經驗，貸予100,000 元，雙方
      約定利息以10天為1 期、每期利息20,000元 (月息60分)
      ，預扣第1 期利息，甲○○並提供身分證及簽立1 張金額
      100,000 元之本票為擔保，之後甲○○先後共繳付
      120,000 元之利息予戊○○。
三、處罰條文：
    刑法第2 條第1 項前段、修正前刑法第304 條第1 項、第
    344 條、第55條後段、第56條、第41條第1 項前段、修正後
    刑法第28條、第74條第1 項第1 款，罰金罰鍰提高標準條例
    第1 條前段，修正前罰金罰鍰標準提高條例第2 條，中華民
    國九十六年罪犯減刑條例第2 條第1 項第3 款、第7 條、第
    9 條。
四、附記事項：
   （一）被告2 人行為後，刑法修正後於95年7 月1 日施行，
         依從就從輕原則，本件關於牽連犯、連續犯、法定罰
         金刑、易科罰金折算標準均以適用修正前刑法之規定
         對於被告較為有利。是被告2 人所為，均係犯修正前
         刑法第304 條強制罪、第344 條重利罪，被告2 人間
         有犯意聯絡及行為分擔，為共同正犯，其先後多次重
         利犯行，應論以修正前連續犯之一罪，被告2 人所犯
         強制行為與重利行為間有方法與目的之牽連關係，為
         牽連犯，依95年7 月1 日刑法修正前之牽連犯論處，
         從一重論刑法第304 條強制罪。
   （二）本件被告2 人犯罪時間係在96年4 月24日之前，所犯
         為刑法第304 條、第344 條之罪，合於中華民國九十
         六年罪犯減刑條例第2 條第1 項第3 款規定之減刑要
         件，爰減其宣告刑二分之一。
五、協商判決除有刑事訴訟法第455 條之4 第1 項第1 款於本訊
    問程序終結前，被告撤銷協商合意或檢察官撤回協商聲請者
    ；第2 款被告協商之意思非出於自由意志者；第4 款被告所
    犯之罪非第455 條之2 第1 項所定得以協商判決者；第6 款
    被告有其他較重之裁判上一罪之犯罪事實者；第7 款法院認
    應諭知免刑或免訴、不受理者情形之一，及違反同條第2 項
    「法院應於協商合意範圍內為判決；法院為協商判決所科之
    刑，以宣告緩刑或2 年以下有期徒刑、拘役或罰金為限」之
    規定者外，不得上訴。
六、如有前項得上訴之情形者，得自收受判決送達之日起10日內
    ，向本院提出上訴書狀，上訴於第二審法院。
中　　華　　民　　國　　96　　年　　9 　　月　　21　　日
                            刑事庭法　官　林孟宜
以上正本證明與原本無異。
                                  書記官　魏里安
中　　華　　民　　國　　96　　年　　9 　　月　　21　　日
附錄本案論罪科刑法條：
中華民國刑法第304 條第1 項規定：
以強暴、脅迫使人行無義務之事或妨害人行使權利者，處3 年以
下有期徒刑、拘役或3 百元以下罰金。
中華民國刑法第344 條規定：
乘他人急迫、輕率或無經驗貸以金錢或其他物品，而取得與原本
顯不相當之重利者，處1 年以下有期徒刑、拘役或科或併科1 千
元以下罰金。
